臺灣臺南地方法院民事判決
　　　　 111年度家繼訴字第76號
原      告   倪偉豪    住○○市○○區○○街000巷00號7樓

被      告   倪守謙即倪偉成    

             倪偉忠  

上二人共同
訴訟代理人   林金宗律師
上列當事人間請求分割遺產事件，本院於民國111年10月11日言
詞辯論終結，判決如下：
    主      文
兩造公同共有如附表一所示被繼承人倪黃鶴之遺產，依如附表一
所示之方式分割。
訴訟費用由兩造各依附表二所示應繼分比例負擔。
    事實及理由
一、原告起訴主張略以：被繼承人倪黃鶴已經死亡8年，遺有如
    附表一所示之遺產，兩造均為被繼承人倪黃鶴之繼承人，因
    被告至今都不理會遺產處理的問題，兩造無法協議分割，故
    爰依民法之規定請求分割遺產等語。
二、被告倪守謙、倪偉忠陳述略以：兩造公同共有被繼承人倪黃
    鶴名下不動產實際為大樓房屋一間，現係被告倪偉忠使用中
    ，此大樓房屋一間因無法實物上分割為3份，故應採變價分
    割之方法，將變價所得之價金依兩造應繼分之比例分別取得
    等語。
三、得心證之理由：
（一）按繼承人有數人時，在分割遺產前，各繼承人對於遺產全
      部為公同共有；繼承人得隨時請求分割遺產，但法律另有
      規定或契約另有訂定者，不在此限；又公同共有物分割之
      方法，除法律另有規定外，應依關於共有物分割之規定，
      民法第1151條、第1164條、第830條第2項分別定有明文。
　　　查原告主張被繼承人倪黃鶴死亡，遺有如附表一所示之遺
      產，而兩造分別為被繼承人倪黃鶴之繼承人，且兩造就上
      開遺產並無不可分割之協議，亦無因法律規定不能分割之
      情形存在之事實，業據原告提出戶籍謄本、繼承系統表、
      土地謄本、建物謄本、財政部南區國稅局遺產免稅證明書
      等件為證，是原告主張之前開事實堪認為實在。揆諸前開
      說明，原告訴請法院裁判分割被繼承人倪黃鶴之遺產，於
      法即無不合，應予准許。
（二）又按共有物之分割，依共有人協議之方法行之；分割之方
      法不能協議決定，或於協議決定後因消滅時效完成經共有
      人拒絕履行者，法院得因任何共有人之請求，命為下列之
      分配：1.以原物分配於各共有人，但各共有人均受原物之
      分配顯有困難者，得將原物分配於部分共有人；2.原物分
      配顯有困難時，得變賣共有物，以價金分配於各共有人，
      或以原物之一部分分配於各共有人，他部分變賣，以價金
      分配於各共有人，民法第824第1項、第2項分別定有明文
      。稽之本件被繼承人倪黃鶴所留如附表一所示不動產，被
      告等主張變價分割，所得價金由兩造依應繼分比例取得，
      衡以該分割方法對兩造係屬公平合理，另其餘被繼承人倪
      黃鶴所留存款，本院認由兩造依應繼分比例取得，亦符合
      各繼承人之利益，爰判決如主文第1項所示。
（三）末按因共有物分割、經界或其他性質上類似之事件涉訟，
      由敗訴當事人負擔訴訟費用顯失公平者，法院得酌量情形
      ，命勝訴之當事人負擔其一部，民事訴訟法第80條之1定
      有明文，本件分割公同共有遺產之訴，係固有必要共同訴
      訟，原、被告之間本可互換地位，本件原告起訴雖於法有
      據，但被告之應訴實因訴訟性質所不得不然，是以本件之
      訴訟費用應由兩造依其上開應繼分之比例分擔，較為公允
      ，併此敘明。
四、本件原告之訴為有理由，爰依家事事件法第51條、民事訴訟
    法第80條之1、第85條第1項本文，判決如主文。
中　　華　　民　　國　　111 　年　　10　　月　　25　　日
                  家事法庭    法　官　楊佳祥
以上為正本係照原本作成。
如對本判決上訴，須於判決送達後20日內向本院提出上訴狀。如
委任律師提起上訴者，應一併繳納上訴審裁判費。
中　　華　　民　　國　　111 　年　　10　　月　　25　　日
                              書記官　許哲萍
附表一：
編號 遺  產  明  細   分割方法 1 臺南市○○區○○段000地號土地 面積：10265.35平方公尺  權利範圍：300000分之475 編號1至2之不動產應予變價，所得之價金由兩造依附表二所示應繼分之比例分配取得。 2 臺南市○○區○○段0000○號建物 權利範圍：3分之1  3 國防部主計局同袍儲蓄會 新臺幣340,000元及孳息 編號3至5：兩造依附表二所示之應繼分比例分配取得。 4 國防部主計局同袍儲蓄會 新臺幣340,000元及孳息  5 郵政儲金 新臺幣790,000元及孳息  

附表二
繼承人 應繼分 倪偉豪 3分之1 倪偉成 3分之1 倪偉忠 3分之1